---
title: "Entrega 4"
author: "Joel B. Huamani y Fabian Rios"
date: "2022-2"
subtitle: 'Curso: POL304 - Estadística para el análisis político 2'
output:
  prettydoc::html_pretty:
    theme: cayman
    highlight: github
---


Este breve reporte tiene como objetivo hacer un analisis de correlacion entre el desempleo juvenil (de jovenes de 16 a 24 años) con la infraestructura de carreteras, la obesidad en adultos, la inversion extranjera, los gastos en educacion publica y el PBI de 160 paises en el año 2018. Esto se realizara por medio de la creacion de modelos de regresion lineal para ver cuales variables tienen un impacto sobre la variable dependiente (Desempleo juvenil). 
+ Todo ello con el objetivo de entender en mayor profundidad las dinámicas del comportamiento político-electoral a nivel subnacional, específicamente en la provincia de Lima. 

A continuación, se llevarán a cabo los siguientes análisis:
- Realizar un análisis descriptivo de los resultados a nivel mundial
- Aplicar técnicas de reducción de dimensiones para agrupar a los distritos en función a sus características sociodemográficas
- Implementar técnicas multivariadas para modelar el comportamiento del voto, particularmente de la organización ganadora


```{r include=FALSE}
#Librerías del ejercicio:
# include = FALSE para que no salga en el html.
library(rio)
library(dplyr)
library(ggplot2)
library(cowplot)
library(kableExtra)
library(reshape)
library(DT)
library(equatiomatic)
library(modelsummary)
library(factoextra)
library(cluster)
library(lmtest)
library(nortest)
```



```{r include=FALSE}
library(rio)
data="https://github.com/taiyonoJoel/LIMPIEZA/raw/main/dataunificada.csv"

data=import(data)
```

```{r echo=FALSE}
data(desempleojuv, filter = "PBI")
```

```{r include=FALSE}
data$inverex <- as.numeric(data$inverex)
data$PBI      <- as.numeric(data$PBI)
data$desempleojuv          <- as.numeric(data$desempleojuv)

```

```{r include=FALSE}

data$transito      <- as.numeric(data$transito)
data$obeadult<- as.numeric(data$obeadult)
data$gastoseduc<- as.numeric(data$gastoseduc)

```


```{r include=FALSE}
names(data)
str(data)
```

# Regresión Lineal Múltiple
```{r include=FALSE}
modelo1 = lm(desempleojuv ~ inverex + PBI, data=data)
summary(modelo1)
```

```{r include=FALSE}
modelo2 = lm(desempleojuv ~ inverex + PBI  +  transito +  obeadult + gastoseduc, data=data)
summary(modelo2)
```

Manteniendo todas las variables fijas
(hipótesis)	
H0: No todos o ningun de los indicadores presentan una significancia y no tienen un efecto relevante para explicar a la variable dependiento dentro de los modelos realizados
H1: Todos los indicadores muestran ser significantes y tienen un efecto relevante dentro de los modelos realizados.

+ Una vez revisamos los p-valores de cada modelo podemos ver que ambos modelos funcionan correctamente, lo que nos permite revisar cada modelo para confirmar que la hipotesis nula se ve rechazada. 
+Una vez revisados ambos modelos, sin embargo, vemos que unicamente una de las variables se destaca como significante, en este caso es la variable del PBI como se puede ver en el modelo 1 y 2, este ultimo se concentra en esa variable independiente. Entonces con la hipotesis nula presente, tomamos en cuenta que tanto explican ambos modelos, 0.07087 y 0.06999 respectivamente. Estos valores son el porcentaje explicativo de cada modelo y vemos que hay una diferencia infima cuando vemos el cambio del primer modelo con el segundo: la adicion de las demas variables, obesidad, gasto en educacion y el transito no poseen un efecto significante en el desempleo juvenil a nivel mundial. 
+Con estas conclusiones preliminares, vemos que los factores que toman en consideracion Veronica Espinoza para su revision de la obesidad como una barrera para el desempleo no se pueden aplicar en un marco a nivel global en comparacion a los utilizados en Ecuador, de la misma manera ocurre en el Perú con Cesar Calvo y su postura con respecto a los gastos en educacion y el ingreso recibido; los autores que realizaron sus investigaciones no es que no sean correctos, pero sus modelos de estudio no se pueden aplicar correctamente a nivel global.
  
```{r echo=FALSE}
equatiomatic::extract_eq(modelo2, use_coefs = TRUE)
```

```{r echo=FALSE}
model=list('desempleojuv'=data)

modelsummary(modelo2, title = "OLS",
             stars = TRUE,
             output = "kableExtra")
```


### Diagnósticos de regresión:

#### Linealidad:

```{r echo=FALSE}
plot(modelo2, 1)
```

Vemos que la distribución de los casos no sigue completamente la línea horizontal. Este modelo no tiene mucha linealidad, lo cual significa que este modelo no sería muy útil para hacer predicciones en otros casos.

#### Homocedasticidad:

```{r echo=FALSE}
plot(modelo2, 3)
```

```{r echo=FALSE}
bptest(modelo2)
```

El P-value es mayor a 0.05, por lo que se mantiene la hipótesis nula. Si hay homocedasticidad. El error del modelo no afecta su varianza.

#### Normalidad de los residuos:

```{r echo=FALSE}
plot(modelo2, 2)
```

```{r echo=FALSE}
shapiro.test(modelo2$residuals)
```

El P-value es menor a 0.05, por lo cual se rechaza la hipótesis nula. Los residuos del modelo no tiene una distribución normal.

#### No multicolinealidad:

Debido a que el modelo2 tiene solo una variable independiente, no esposible realizar una prueba de no multicolinealidad.

#### Valores influyentes:

```{r echo=FALSE}
plot(modelo2, 5)
```

Advertimos observaciones que están fuera de la línea de Cook, a saber, hay necesidad de eliminar algunos casos, ya que son problemáticos para el modelo2, a excepcion del PBI.

```{r echo=FALSE}
checkModelo2=as.data.frame(influence.measures(modelo2)$is.inf)
head(checkModelo2)
```

```{r echo=FALSE}
checkModelo2[checkModelo2$cook.d & checkModelo2$hat,]
```

Con las pruebas extras al modelo, podemos estar seguros de que no hay ningún caso que tenga que eliminarse por su efecto en el modelo. 
  
  
  
  
  
  
  
  
  
  
  
  
  
  
  
  
  
  
  
  
  




